臺灣桃園地方法院刑事判決　　　　　　110年度簡上字第127號
上　訴　人
即　被　告　馮學斌


上列上訴人即被告因竊盜案件，不服本院民國109 年11月3 日10
9 年度壢簡字第2082號第一審刑事簡易判決（聲請簡易判決處刑
案號：109 年度偵字第24916 號），提起上訴，本院管轄之第二
審合議庭判決如下：
    主  文
上訴駁回。
    事實及理由
一、本案經本院合議庭審理結果，認原審以被告馮學斌犯刑法第
    320 條第1 項之竊盜罪，並構成累犯，而量處有期徒刑3 月
    ，併諭知如易科罰金，以新臺幣（下同）1,000 元折算1 日
    之折算標準。經核其認事用法及量刑均無不當，應予維持。
    就本件犯罪事實、證據及理由，除就原判決「二、論罪科刑
    ㈡」欄、第11行「經本院以100 年度訴字第182 號判決判處
    」之記載，應予更正為「經本院以101 年度訴字第182 號判
    決判處」外，其餘均引用如附件所示第一審刑事簡易判決所
    載，並再補充「被告於本院準備程序、審理時所為之自白」
    為證據（見本院110 年度簡上字第127 號卷，下稱簡上卷，
    第90頁、第108 頁）。
二、上訴人即被告上訴意旨略以：原判決量刑過重，因伊已經和
    被害人林文翔和解了，希望可以從輕量刑，判伊罰金等語（
    見簡上卷第89至90頁）。
三、按法官於有罪判決如何量處罪刑，為實體法賦予審理法官裁
    量之刑罰權事項，法官行使此項裁量權，自得依據個案情節
    ，參酌刑法第57條所定各款犯罪情狀之規定，於法定刑度內
    量處被告罪刑；除有逾越該罪法定刑或法定要件，或未能符
    合法規範體系及目的，或未遵守一般經驗及論理法則，或顯
    然逾越裁量，或濫用裁量等違法情事之外，並不得任意指摘
    其量刑違法。且在同一犯罪事實與情節，如別無其他加重或
    減輕之原因，下級審法院量定之刑，亦無過重或失輕之不當
    情形，則上級審法院對下級審法院之職權行使，原則上應予
    尊重。準此，第一審法院所為量刑，如非有上揭明顯違法之
    情事，尚難得以擅加指摘其違法或不當。
四、經查：
  ㈠原判決認定被告罪證明確，而論以刑法第320 條第1 項之竊
    盜罪，並審酌被告本案行為構成累犯，且於本案犯行前，已
    多次因竊盜案件經法院判處罪刑確定（但構成累犯事由不予
    重複評價），仍不思循正當途徑獲取財物，僅因騎乘機車欲
    搭載友人而無安全帽，竟恣意竊取被害人放置於機車上之安
    全帽及附掛在安全帽上之藍芽耳機，欠缺尊重他人財產權之
    觀念，侵害被害人財產權；並衡酌被告犯罪後坦承犯行，犯
    後態度尚可，且所竊得之安全帽1 頂，已為警發還被害人，
    並賠償被害人5,000 元，尚未對被害人造成終局之財產損失
    ；並考量犯罪之動機、目的、手段、所竊得財物之價值，暨
    其於警詢時自陳國中畢業之智識程度、以工為業、家庭經濟
    狀況勉持之生活狀況等一切情狀，量處有期徒刑3 月，並諭
    知易科罰金以1,000 元折算1 日之折算標準。經核其認事用
    法均無違誤，量刑亦已斟酌刑法第57條所列事項，且未逾越
    法定刑範圍，或有何顯然失當、濫用權限之情事，難認原判
    決量刑有何違誤或不當。
  ㈡且依上開原判決之記載可知，被告與被害人已達成和解並賠
    償被害人損失乙節，業據原判決於量刑時予以審酌，是此節
    既經原判決斟酌而為刑之量定，本案即無變更或動搖原判決
    量刑基礎之事由存在，是被告執前詞上訴認量刑過重，請求
    從輕量刑等語，為無理由，應予駁回。
據上論斷，應依刑事訴訟法第455 條之1 第1 項、第3 項、第36
8 條、第373 條，判決如主文。
本案經檢察官楊挺宏聲請以簡易判決處刑，經檢察官劉哲名到庭
執行職務
中    華    民    國   110    年    10    月    29    日
                  刑事第四庭  審判長法  官  黃柏嘉
                                    法  官  張家豪
                                    法  官  陳韋如
以上正本證明與原本無異。
不得上訴。
                                    書記官  鄭志鵬
中    華    民    國   110    年    10    月    29    日
附件：本院109年度壢簡字第2082號刑事簡易判決